臺灣士林地方法院刑事判決　　　　　　　　94年度訴字第79號
　　公　訴　人　臺灣士林地方法院檢察署檢察官
　　被　　　告　乙○○
　　指定辯護人　本院公設辯護人甲○○
上列被告因加重強盜罪案件，經檢察官提起公訴（93年度偵字第1
0872號），本院判決如下：
    主  文
乙○○連續意圖為自己不法之所有，攜帶兇器，以強暴至使不能
抗拒，而取他人之物，處有期徒刑捌年。
扣案之菜刀壹把沒收。
    事  實
一、乙○○前因（2 次）竊盜、妨害自由及違反懲治盜匪條例案
    件經法院分別判處有期徒刑8 月、有期徒刑7 月、有期徒刑
    4 月及有期徒刑13年，後3 案並經法院定應執行刑有期徒刑
    13 年8月，入監執行後於民國92年6 月2 日因縮短刑期假釋
    出監，假釋中付保護管束，於99年11月12日假釋始期滿，詎
    於假釋期間內，經濟壓力沈重，生活不得志，竟意圖為自己
    不法所有，基於強盜之概括犯意，為以下犯行：
（一）於93年12月21日晚間10時30分許，攜帶其所有、客觀上足
      以對人之生命、身體構成危險之兇器菜刀1 把，尾隨丙○○進入台北市○○區○○路4 段207 號之大樓公寓樓梯間
      ，並緊跟至2 樓，嗣丙○○進入2 樓大門內，欲關門之際
      ，乙○○即基於強盜之故意取出預藏之菜刀1 把持向丙○○，施以強暴手段，張女因恐懼而大聲尖叫，引起室友注
      意，乙○○乃倉皇逃走而強盜未遂。
（二）乙○○乃返家吸膠，於1 小時許後之93年12月22日凌晨0
      時5 分許，在其位於臺北市○○區○○路3 號5 樓居所1
      樓處，見丁○○（下稱許女）隻身走在附近騎樓，肩上背
      了1 只黑色手提包，乙○○乃基於上揭強盜之概括犯意，
      即刻衝上5 樓居所內取出上揭菜刀1 把，放置於紅色背包
      內，再即刻攜之返回1 樓，並埋伏在台北市○○區○○路
      4 段214 巷口，待許女轉入巷內，乙○○隨即自背包內取
      出預藏之菜刀，朝許女走去，將菜刀刀鋒對著許女身體，
      要許女交出手提包，以此強暴方式至使許女不能抗拒，適
      有數部車輛經過，乙○○唯恐遭人發現，乃強拉許女沿成
      功路往金龍路方向走，同時強行取走許女手上的汽車鑰匙
      ，待至成功路4 段7-11便利商店門口處，許女試圖掙脫並
      大聲呼救，乙○○接續前強暴手段與許女拉扯，將許女推
      倒在地，致許女受有兩膝瘀傷及挫傷、兩手多處擦傷之傷
      害 (傷害部分未據告訴），再趁勢強取許女的手提包（內
      有黑色皮包2 只、金融卡7 張、行動電話機2 支、化妝包
      2 袋、現金新臺幣1200元等物）而去，待逃逸至金龍路13
      巷1 號前，復將上開手提包隨手藏匿於停放路邊車牌號碼
      LO-2705 號自用小客車車底，嗣欲返回上開居所，行經前
      揭7-11便利商店時，因穿著特殊，隨即為在場之許女當場
      指認，並遭附近路人合力制伏，經警據報逮捕並扣得上揭
      乙○○所有強盜用之菜刀1 把。
二、案經台北市政府警察局內湖分局報請臺灣士林地方法院檢察
    署檢察官偵查起訴。
    理  由
一、上揭事實，業據被告乙○○於偵查、本院調查及審理中坦承
    不諱，而被告之自白經本院審理結果，核與以下調查之證據
    相符：
（一）右揭事實，業經證人即被害人丁○○於94年1 月13日偵查
      中具結（被告於本院94年1 月21日調查中表示同意援引丁○○偵查中證詞作為證據，此外，丁○○上揭證詞係向檢
      察官所為之陳述，且經法定程序具結，依據刑事訴訟法第
      159 條第2 項規定得為證據，併予敘明）、證人即被害人
      丙○○及在場目擊者戊○○於本院94年2 月21日審理中具
      結並經詰問證稱詳實（見本院審理筆錄第2-8 頁）。證人
      證稱事發經過核與被告自白之重要歷程大致相符，雖證人
      丁○○曾證稱，被告於案發過程中曾經對其脅迫喝稱：「
      要配合，不然會拿刀砍你」、「我身上有槍，如果你不聽
      話，就要開槍殺你」等語，然為被告堅詞否認，復查無證
      據證明之，是此部分即不認定之，併予敘明。
（二）被害人丁○○證稱被告當日穿著短袖白色內衣、紅白相間
      條紋短褲、頭戴白色帽子乙情，核與卷附案發現場監視錄
      影器翻拍之被告強盜得手後逃逸之照片2 幀（偵查卷第33
      頁）及卷附被告經警逮捕時之採證照片3 幀（偵查卷第34
      -35 頁）相符。
（三）被害人遭被告施以強暴手段因此受有兩膝瘀傷及挫傷、兩
      手多處擦傷之傷害，有國泰綜合醫院內湖分院93年12月22
      日之診斷證明書1 紙附卷可考（偵查卷第37頁）。
（四）被害人丁○○遭被告強取財物之事實，有贓物認領保管收
      據1 紙附卷可徵（偵查卷第25頁）。
（五）被告二次強盜所持之犯案工具菜刀1 把，亦據扣案可稽佐
      證。
    綜上，被告自白核與調查證據結果相符，堪予採信，本案事
    證明確，被告犯行應堪認定。
二、查被告乙○○攜帶犯案之菜刀1 把，經本院當庭勘驗結果，
    質地堅硬、刀鋒銳利，足以使人之身體、生命產生危險，自
    堪認係兇器。核被告2 次所為，被害人丙○○該次犯行，係
    犯刑法第330 條第2 項、第1 項意圖為自己不法之所有，攜
    帶兇器，以強暴至使不能抗拒，而取他人之物未遂之加重強
    盜未遂罪；被害人丁○○該次犯行，係犯刑法第330 條第1
    項之加重強盜罪。被告2 次犯行，分別僅隔1 小時許，時間
    緊接，且方法相同，觸犯構成要件相同之罪，顯係基於概括
    犯意為之，為連續犯，應依刑法第56條規定，論以連續犯，
    並從犯案情節較重之既遂該次犯行論以刑法第330 條第1 項
    一罪，並加重其刑。被告強盜被害人丙○○該次犯行，雖未
    據檢察官起訴，惟與已經起訴之犯罪事實，有連續犯裁判上
    一罪關係，業據上述，是此部分亦為起訴效力所及，本院自
    應予以審判。爰審酌被告前有事實欄所示之前科，甫在假釋
    中（此有臺灣高等法院被告全國前案紀錄表1 份在卷可稽）
    ，惟因假釋後經濟困窘生活壓力接踵而至，竟不思正途再度
    沈淪而犯本案，犯罪結果不僅危害治安且對被害人許女、張
    ，且殷殷表示悔悟，態度尚佳等一切情狀，量處如主文所示
    之刑。扣案之菜刀1 把，乃被告所有供強盜用之工具，業據
    被告供明及經證人丁○○、丙○○證稱明確，應依第38條第
    1 項第2 款規定宣告沒收。
據上論斷，應依刑事訴訟法第299 條第1 項前段，刑法第56條、
第330 條第1 項、第38條第1 項第2 款，判決如主文。
本案經檢察官侯千姬到庭執行職務
中　　華　　民　　國　　94　　年　　3 　　月　　10　　日
                  刑事第七庭審判長法  官  王 梅 英
                                  法  官  楊 得 君
                                  法  官  劉 秉 鑫
以上正本證明與原本無異。
如不服本判決，應於判決送達後10日內，向本院提出上訴狀。
                                  書記官  陳 漢 朝
中　　華　　民　　國　　94　　年　　3 　　月　　10　　日
附錄本案論罪科刑法條：
中華民國刑法第330條第1項
犯強盜罪而有第321 條第1 項各款情形之一者，處七年以上有期
徒刑。
